臺灣基隆地方法院民事判決　　　　　　　　　　　　　　九十年度婚字第二八二號
　　原　　　告　乙○○
　　被　　　告　甲○○
右當事人間請求離婚事件，本院判決如左：
    主      文
准原告與被告離婚。
訴訟費用由被告負擔。
    事      實
甲、原告方面：
  一、聲明：如主文所示。
  二、陳述：兩造於民國七十二年二月一日結婚，婚後感情初尚融洽，並育有子女三
      名。未料被告自八十七年間起，因應酬多且有多次外遇，原告曾口頭告知被告
      要求離婚，然被告每次酒後，在兩造之臥室內均會對原告有暴力行為，原告均
      念在夫妻情份而原諒其暴行。詎被告變本加厲，除對原告施以肢體暴力之外（
      原告曾向  鈞院聲請核發通常保護令），更不時在公共場合或其經營之店內公
      然以「原告與鐵道街的女人（指妓女之意）沒有兩樣，鐵道街的女人價錢是新
      台幣（下同）七百元，而原告的價錢可能只有四百元」等言語公然侮辱原告。
      使原告及家人在精神上均受有不能忍受之痛苦，致不堪繼續同居，兩造間顯有
      民法第一千零五十二條第二項所稱難以維持婚姻之重大事由存在，爰依民法第
      一千零五十二條第一項第三款、第二項訴請離婚。
  三、證據：提出戶籍謄本、錄音帶譯文各一份、照片七張為證。
乙、被告方面：
  一、聲明：原告之訴駁回。
  二、陳述：原告與被告間婚姻本來很幸福，在基隆市廟口做生意。因為原告有吃安
      眠藥之習慣，所以原告之情緒不穩。原本被告要其好好待在家裡，結果原告在
      家居然三個月內打了一萬五千多元的電話費。經被告查詢結果，才知原告打交
      友中心的電話，因而認識一個姓黃的男子。被告只曾經打過原告二個耳光，沒
      有經常毆打原告。
  三、證據：提出電話通話明細一份為證。
丙、本院依職權調取九十年度家護字第一五六號通常保護令案卷，並訊問證人陳允若
    、余秀英。
    理      由
一、原告與被告二人係夫妻關係，且夫妻關係現仍存續中，有原告提出之戶籍謄本配
    偶欄記載可證。
二、原告主張兩造於七十二年二月一日結婚，婚後感情初尚融洽，並育有子女三名。
    未料被告自八十七年間起，因應酬多且有多次外遇，原告曾口頭告知被告要求離
    婚，然被告每次酒後，在兩造之臥室內均會對原告有暴力行為，原告均念在夫妻
    情份而原諒其暴行。詎被告變本加厲，除對原告施以肢體暴力之外，更不時在公
    共場合或其經營之店內公然以「原告與鐵道街的女人沒有兩樣，鐵道街的女人價
    錢是七百元，而原告的價錢可能只有四百元等言語公然侮辱原告等語。被告則以
    原告與被告間婚姻本來很幸福，在基隆市廟口做生意。因為原告有吃安眠藥之習
    慣，所以原告之情緒不穩。原本被告要其好好待在家裡，結果原告在家居然三個
    月內打了一萬五千多元的電話費。經被告查詢結果，才知原告打交友中心的電話
    ，因而認識一個姓黃的男子。被告只曾經打過原告二個耳光，沒有經常毆打原告
    等語，資為抗辯。
三、原告主張之事實，業據其提出兩造共同居住之基隆市○○路六巷六十四號住處遭
　　被告毀壞之照片七張為證。另證人即兩造之女陳允若、被告之母余英於九十年
    十二月十七日本院審理時到庭分別證稱：「（媽媽何時離家？）我不清楚，大約
    有二、三個月了。本來住在我阿姨家，後來就不曉得自己搬到何處去住了。爸爸
    與媽媽從去年開始爭吵，以前不會，最近幾年比較會爭吵，我不知道他們為什麼
    爭吵，也不知道他們是否在外面有男女朋友。爸爸有打過媽媽，但是我不清楚原
    因。爸爸在廟口賣吃的，媽媽以前有幫忙，現在就沒有了。我不希望他們離婚，
    但是如果以現在他們這樣的情形來看，還是離婚好了。因為爸爸要媽媽回來，但
    是媽媽不願意回來，我現在就讀海事學校一年級。」「被告在廟口賣天婦羅，因
    為原告常趁著被告外出時跑出去，他們倆人在外面各自有沒有男女朋友，我沒有
    聽過，被告只是因為原告不肯跟他出去，回家時有打她耳光，我有出面攔阻」各
    等語。又依九十年度家護字第一五六號通常保護令案卷內所附原告於九十年四月
    十七日、九月十三日，至行政院衛生署基隆醫院就醫之驗傷診斷書所載，原告頸
    部、右肩部、左、右大腿、左下肢、左腕、左肘等部位瘀青、左膝部瘀紫、右上
    肢擦傷之傷害以觀，確係遭受毆打所致無疑。且被告亦自承有打原告耳光情事，
    復對於侮辱原告形同妓女乙節並不否認，並於九十年一月九日書立切結書，表示
    爾後不再對原告施以毆打暴力（附於同上通常保護令卷內），堪信原告確曾遭受
    被告毆打及侮辱之事實。
四、按民法第一千零五十二條第一項第三款所謂不堪同居之虐待，係指與以身體上或
    精神上不可忍受之痛苦，致不堪繼續同居者而言。故夫妻之一方受他方之重大侮
    辱，如夫誣稱其妻與人通姦，使之感受精神上之痛苦，致不堪繼續同居者，不得
    謂非不堪同居之虐待（最高法院二十三年上字第六七八號判例參照）。本件被告
    動輒對原告施以毆打，又以原告較妓女不如等言語侮辱原告，自足以使原告在身
    體及精神上受有不能忍受之痛苦及不堪同居之虐待。雖被告提出電話通話明細，
    主張原告透過交友中心與他人通話，且為原告所不爭執，然該通話明細不足以證
    明原告確實有外遇情事，被告之抗辯委無可採。從而原告依據該法條第一項第三
    款之規定訴請離婚即有理由，應予准許。
五、本件事證已臻明確，兩造其餘攻擊防禦方法，與判決結果不生影響，爰不一一論
    述，併此敘明。
六、據上論結，本件原告之訴為有理由，依民事訴訟法第七十八條，判決如主文。
中　　　華　　　民　　　國　　九十一　　年　　　二　　　月　　二十  　　日
~B臺灣基隆地方法院民事庭
~B　　法　　　官　陳培仁
右為正本係照原本作成。
對於本判決如有不服，須於判決送達後二十日內，向本院提出上訴書狀，上訴於臺灣
高等法院，並按他造當事人之人數附具繕本。
中　　　華　　　民　　　國　　九十一　　年　　　二　　　月　　二十一　　日
~B　　法院書記官　陳錦進
